臺灣臺中地方法院刑事判決　　　　　　　　　　　　　九十一年度易字第二三一號
　　公　訴　人　臺灣台中地方法院檢察署檢察官
　　被　　　告　甲○○
右列被告因違反毒品危害防制條例案件，經檢察官聲請以簡易判決處刑（九十年度毒
偵字第五三三三號），本院沙鹿簡易庭認為不宜以簡易判決處刑，簽移本院刑事庭改
依通常程序審理，判決如左：
    主  文
甲○○施用第二級毒品，累犯，處有期徒刑捌月。
    事  實
一、甲○○前曾於民國八十七年間，二次因施用毒品案件，各送觀察、勒戒後，均認
    無繼續施用毒品之傾向，為臺灣台中地方法院檢察署檢察官先於八十七年六月十    ）
    八日以八十七年度偵字第一一四二三號，後於八十七年十月二十一日以八十七年
    度偵字第二一五三九號，皆不起訴處分確定。惟其又於八十七年十一月間，因施
    用第二級毒品安非他命案件，為本院於八十八年二月三日以八十八年度易字第一
    六三號判處有期徒刑三月確定（八十八年七月二十一日執行完畢），另裁定送強
    制戒治。乃甲○○經本院裁定停止上開強制戒治後，於付保護管束期間，即八十
    八年三月間，復因施用第二級毒品安非他命案件，由本院於八十八年十月二十六
    日以八十八年度易字第二四四二號判處有期徒刑六月確定，於八十九年九月十一
    日執行完畢。詎甲○○仍不知悔悟，於九十年三月八日十六時十五分許往前推算
    約四日內之某時，在不詳地點，施用第二級毒品安非他命一次。迨至九十年三月
    八日十六時十五分許，甲○○經警通知前往台中縣警察局清水分局接受定期採尿
    檢驗，結果呈甲基安非他命陽性反應，而查悉上情。
二、案經台中縣警察局清水分局報請臺灣台中地方法院檢察署檢察官偵查後，聲請以
    簡易判決處刑，本院沙鹿簡易庭認為不宜以簡易判決處刑，簽移本院刑事庭改依
    通常程序審理。
    理  由
一、訊據被告甲○○矢口否認右揭犯行，辯稱其絕無施用第二級毒品安非他命云云。
    經查：
    (一)被告於九十年三月八日十六時十五分許，在台中縣警察局清水分局內為警所採
      之尿液，經檢驗之結果確呈甲基安非他命陽性反應，有私立中山醫學院附設孫
      中山先生醫院藥物濫用檢測中心之尿液檢測報告一紙附卷可稽（見偵查卷第十
      二頁）。
    (二)又甲基安非他命經口服投與後約百分之七十於二十四小時內自尿中排出，約百
      分之九十於九十六小時內自尿中排出，由於目前國內尿液中甲基安非他命之檢
      驗僅為鑑定其是否呈陽性反應尚未定其含量，且甲基安非他命成分之檢出與其
      投與方式、投與量、個人體質、採尿時間與檢儀器之精密度等諸多因素有關，
      因此僅憑尿液中呈安非他命陽性反應，並無法確實推算吸食時間距採集時間之
      長短，惟依上述資料推斷，最長可能不會超過四日；此有行政院衛生署藥物食
      品檢驗局八十一年二月八日（八一）藥檢壹字第００一一五六號函影本一份在
      卷可憑。
    (三)依據前開證據資料，足見被告應有於為警採尿時起往前推算約四日內之某時，
      在不詳地點，施用第二級毒品安非他命一次。其否認之辯解，無從採信。
    (四)至前揭被告曾於八十七年間，二次因施用毒品案件，各送觀察、勒戒後，均認
      無繼續施用毒品之傾向，皆為臺灣台中地方法院檢察署檢察官不起訴處分確定
      ；與其後又因施用第二級毒品安非他命案件，為本院於八十八年二月三日以八
      十八年度易字第一六三號判處有期徒刑三月確定（八十八年七月二十一日執行
      完畢），另裁定送強制戒治；及被告於停止上開強制戒治付保護管束期間，復
      因施用第二級毒品安非他命案件，由本院於八十八年十月二十六日以八十八年
      度易字第二四四二號判處有期徒刑六月確定等事實，則有上述不起訴處分書、
      本院判決書、臺灣台中地方法院檢察署刑案資料查註紀錄表、臺灣高等法院被
      告全國前案紀錄表各附卷可參。
    (五)綜合前述，本件事證明確，被告於五年之內三犯以上毒品危害防制條例第十條
      第二項之罪，右揭施用第二級毒品安非他命之犯行，足可認定。
二、核被告甲○○所為，係犯毒品危害防制條例第十條第二項之施用第二級毒品罪。
    其施用毒品安非他命前後持有之低度行為，應為施用之高度行為所吸收，不另論
    罪。又被告前於八十八年三月間，因施用第二級毒品安非他命案件，經本院判處
    有期徒刑六月確定，於八十九年九月十一日執行完畢之事實，前已敘明，並有臺
    灣台中地方法院檢察署刑案資料查註紀錄表、臺灣高等法院被告全國前案紀錄表
    各一份在卷可查，其於前案受有期徒刑之執行完畢後，五年以內再犯本件有期徒
    刑以上之罪，構成累犯，應依刑法第四十七條之規定，加重其刑。爰審酌被告迭
    經觀察、勒戒及強制戒治後，仍屢屢再犯，不知戒除毒癮，犯後態度不佳，及施
    用毒品實係自戕行為之犯罪特質等一切情狀，量處如主文所示之刑。
據上論斷，應依刑事訴訟法第四百五十二條、第二百九十九條第一項前段，毒品危害
防制條例第十條第二項、第二十條第三項前段，刑法第十一條前段、第四十七條，判
決如主文。
中      華      民      國      九十一      年    七    月      四      日
                                        法  官  莊  深  淵
右正本證明與原本無異。
如不服本判決，應於送達後十日內向本院提出上訴狀（須附繕本），上訴於台灣高法
院台中分院。
                                        書記官
中      華      民      國      九十一      年    七    月      四      日
附錄論罪科刑法條
毒品危害防制條例第十條第二項：施用第二級毒品者，處三年以下有期徒刑。
